# 请教陈版主：关于被收购企业资产计税问题

提问人：Bluesky8238 时间：2010-09-15 21:24:39
您好,我想请教陈老师一个税务问题,
A香港上市公司以现金方式从个人股东收购了一家内资企业B 100%的股权. 作为子公司纳入合并报表.A公司对B公司进行了资产评估, B公司的资产,土地及无形资产有较大的增值. 按照企业会计准则, B公司应该以公允价值纳入合并报表范围. 我的问题是这些B公司增值的资产是否能够按照经评估的公允价值作为计税基础税前抵扣折旧或者摊销?
上述交易, 根据财税[2009]59号, 属于其第四条股权交易的一般性税务处理.即1.被收购方应确认股权转让所得或损失； 2.收购方取得股权的计税基础应以公允价值为基础确定；3.被收购企业的相关所得税事项原则上保持不变。 怎么理解上述第三点? 税务并没有明确规定被收购企业不能用公允价值作为计税基础。忘指教，多谢陈老师。

回答人：chenyiwei
回复 楼主 Bluesky8238 的帖子一般情况下，因为仅仅是收购股权，被收购方的独立纳税人地位并未改变，因此其各项资产、负债的计税基础应保持原先的基础不变，原先的税务待遇和亏损弥补等税务事项也保持原先的延续性。 但是，在本案例中，可能会涉及被收购企业的性质改变（内资转为外资），这种情况在以前内外资两套税法体系并列的情况下是要求作税务清算的，此时新变更的外商投资企业就有了一个全新的税务起点。不是很清楚新税法下是否也要求这样操作（个人理解新税法不再区分纳税人的内外资性质，只有居民企业和非居民企业之分，因此似乎不应再需要进行税务清算）。

回答人：chenyiwei
回复 藤椅 Bluesky8238 的帖子很可能如此。